【裁判字號】    92,毒抗,477
【裁判日期】    920513
【裁判案由】    聲請強制戒治
【裁判全文】
臺灣高等法院臺中分院刑事裁定                    九十二年度毒抗字第四七七號
    抗  告  人
    即  被  告  甲○○
右列被告因強制戒治案件，不服臺灣臺中地方法院中華民國九十二年五月十三日九十
二年度毒聲字第一一七五號裁定，提起抗告，本院裁定如左：
    主      文
抗告駁回。
    理      由
一、本案經本院審理結果，認第一審對抗告人即被告甲○○所為令入戒治處所施以強
    制戒治之裁定，並無不合，應予維持，並引用第一審裁定書記載之理由（如附件
    ）。
二、抗告意旨略以人體施用一定劑量含可待因藥物，可由其所排泄之尿液檢出嗎啡及
    可待因陽性反應，又某些成藥之成份因與嗎啡有類似之作用，而可產生與嗎啡之
    交叉反應，使尿檢呈偽陽性，被告曾二次因施用毒品案件，經裁送觀察勒戒後，
    認無繼續施用毒品之傾向，本次尿檢雖呈安非他命陽性反應，似因被告先前吸毒
    所遺體內殘存毒素所致，或受二手之薰染；又被告曾於九十一年十月廿六日經警
    通知採集尿液，初驗結果呈安非他命陽性反應，惟經中山醫學大學附設醫院藥物
    檢測中心再以氣相層析質諸分析法（ＧＣ／ＭＳ）作確認檢驗結果，安非他命及
    甲基安非他命均呈陰性反應云云；惟查：本次被告之尿液，即係經上述方法（Ｇ
    Ｃ／ＭＳ）確認檢驗結果呈安非他命及甲基安非他命陽性反應，又被告之尿液既
    係呈安非他命陽性反應，應無被告所謂嗎啡偽陽性或其他藥劑造成可待因反應之
    問題；且其所謂二手薰染及服用可致偽陽性反應之藥物云云，均空言乏證；另查
    其前二次之施用毒品觀察、勒戒，乃民國九十年以前之事，與本件時隔甚遠，本
    件尿檢之結果顯非前二次勒戒之殘存毒素反應；本件抗告，為無理由，應予駁回
    。
據上論斷，應依刑事訴訟法第四百十二條，裁定如主文。
中      華      民      國      九十二     年     七      月     九     日
                                臺灣高等法院臺中分院刑事第五庭
                                      審判長法  官  袁  從  楨
                                            法  官  郭  同  奇
                                            法  官  姚  勳  昌
右正本證明與原本無異。
不得抗告。
                                            書記官  陳  美  利
中      華      民      國      九十二     年     七      月     九     日
                                                                        Ｒ
臺灣臺中地方法院刑事裁定                      九十二年度毒聲字第一一七五號
    聲  請  人  臺灣臺中地方法院檢察署檢察官
    被      告  甲○○  男  二十七歲（民國○○○年○月○○日生）
                        住臺中市○○路○段二０六巷十六號
                        身分證統一編號：Ｌ00000000號
右列被告因違反毒品危害防制條例案件（九十二年度毒偵字第九七五號），經檢察官
聲請送強制戒治（九十二年度聲戒字第三九五號），本院裁定如左：
    主  文
甲○○令入戒治處所，施以強制戒治壹年。
    理      由
一、聲請意旨略以：被告甲○○因施用毒品案件，經法院先後二次裁定送勒戒處所觀
    察、勒戒後，均認無繼續施用毒品之傾向，經臺灣臺中地方法院檢察署檢察官先
    後於民國八十八年十月十三日以八十八年度偵字第一六一○一號及於九十年四月
    二十日以八十九年度毒偵字第七七一八號為不起訴處分確定。詎其復於九十二年
    一月九日或往前回溯四日內某時，於不詳地點，施用第二級毒品安非他命一次。
    嗣於同年月九日十七時二十分許，經警命其到場採集尿液送請中山醫學大學附設
    醫院藥物濫用檢測中心檢驗結果，甲基安非他命類呈陽性反應，被告施用第二級
    毒品安非他命犯行堪以認定。爰依同毒品危害防制條例第二十條第三項但書之規
    定，聲請裁定令入戒治處所施以強制戒治。
二、經核，被告雖於警訊時矢口否認右開施用第二級毒品犯行，然查被告於右述時地
    為警採尿送驗結果，確呈甲基安非他命陽性反應，有中山醫學大學附設醫院藥物
    濫用檢測中心出具之檢驗尿水報告書及臺中市警察局第四分局列管毒品人口尿液
    檢體採集送驗紀錄表各一紙在卷可稽。且查，按常人如未吸用安非他命，其尿水
    應無甲基安非他命陽性反應，倘有吸用者，約百分之七十於二十四小時內自尿中
    排出，約百分之九十於九十六小時自尿中排出，故推算吸用時間距採尿時間最長
    可能不會超過四日，此經行政院衛生署藥物食品檢驗局八十一年二月八日（八一
    ）藥檢壹字第００一一五六號函示在案，被告經警採尿檢驗結果既呈甲基安非他
    命陽性反應，已足認定被告確有施用第二級毒品安非他命犯行，被告矢口否認犯
行，尚非可採。
三、爰依毒品危害防制條例第二十條第三項但書，裁定如主文。
中      華      民      國    九十二    年      五      月     十三     日
                              臺灣臺中地方法院刑事第三庭
                                    法  官    江奇峰
右正本證明與原本無異。
如不服本裁定，應於裁定送達後五日內向本院提出抗告狀。
                                    書記官
中      華      民      國    九十二    年      五      月     十三     日


司法院資訊處製作；財團法人民間司法改革基金會備份。
